【裁判字號】    92,上易,468
【裁判日期】    920613
【裁判案由】    家暴傷害
【裁判全文】
臺灣高等法院臺南分院刑事判決             九十二年度上易字第四六八號    Ｃ
      上  訴  人  台灣台南地方法院檢察署檢察官
      被      告  乙  ○  ○
右上訴人因被告家暴傷害案件，不服臺灣台南地方法院九十二年度易字第五三０號中
華民國九十二年四月十五日第一審判決（起訴案號：臺灣台南地方法院檢察署九十二
年度偵字第二九八號），提起上訴，本院判決如左：
      主      文
原判決撤銷，發回台灣台南地方法院。
      理      由
一、本件原判決以：被害人廖秀玉已於八十七年五月二十七日死亡，依刑事訴訟法第
    二百三十三條第二項規定，固得由其直系血親、三親等內之旁系血親告訴，惟被
    害人之胞弟王家祥於八十七年五月二十七日檢察官訊問時，僅稱：「聽我母親意
    思」等語，被害人之母甲○○○於同日檢察官訊問時則僅稱：「希望能解剖查明
    死因」等語，均未就被告本件傷害犯行表示訴追之意思。雖國防部高等軍事法院
    高雄分院檢察署移送函說明被告所涉上開傷害罪嫌，業經被害人家屬提出告訴，
    然遍查該署偵查卷宗，並無王家祥、甲○○○等人提出告訴之書狀或相關之筆錄
    。至被害人之母甲○○○雖於九十一年三月六日檢察官訊問時陳稱：「我之前在
    軍方告訴是殺人包括傷害」等語，惟甲○○○於被害人死亡之際，僅陳稱：「希
    望能解剖查明死因」已如前述，自難認係就本件被告傷害犯行提出告訴。縱認甲
    ○○○於九十一年三月六日檢察官訊問時所為陳述，係行使告訴權之意思，惟業
    已逾法定之六個月告訴期間，亦難認已經合法告訴，原判決因而諭知不受理，固
    非無見。
二、第查：被害人之母甲○○○於八十七年六月十五日即向台灣台南地方法院檢察署
    具狀告訴：王家祥於同年五月二十七日凌晨二時許，接獲被害人求救電話趕到被
    告家中時，被害人向其哭訴被告抓住其頭撞牆。甲○○○嗣於同年七月二日在空
    軍後勤司令部軍事檢察官偵查時並陳稱：被告手抓被害人頭部撞牆壁，且拳毆被
    害人腹部成傷等語，此有台灣台南地方法院檢察署八十七年度他字第五一五號及
    空軍後勤司令部八十七年六月二十六日偵字第０四一號偵查卷可憑。雖甲○○○
    指訴被告殺人罪嫌，與檢察官所認傷害罪名不同，惟其就被告如何傷害被害人之
    情節，亦已指陳明確。似此情形，是否得認為被告涉嫌傷害部份，並未合法告訴
    ，或其告訴已逾告訴期間，殊有疑問。原審見未及此，尚屬無可維持，上訴意旨
    指摘原判決不當，為有理由，爰不經言詞辯論，逕將原判決撤銷，發回原法院另
    為妥適之處理。
據上論斷，應依刑事訴訟法第三百六十九條第一項但書、第三百七十二條判決如主文
。
中    華    民    國      九十二      年      六      月      十三      日
                                  臺灣高等法院臺南分院刑事第二庭
                                      審判長法官  黃    崑    宗
            法官  林    勝    木
                                            法官  莊    俊    華
右正本證明與原本無異。
不得上訴。
                                      法院書記官  董    挹    棻
中    華    民    國      九十二      年      六      月      十六      日


司法院資訊處製作；財團法人民間司法改革基金會備份。
